【裁判字號】    92,簡上,72
【裁判日期】    920430
【裁判案由】    電子遊戲場業管理條例
【裁判全文】
臺灣高雄地方法院刑事判決                          九十二年度簡上字第七二號
    上  訴  人  甲○○
    即  被  告
右列上訴人因違反電子遊戲場業管理條例案件，不服本院高雄簡易庭中華民國九十二
年一月十日九十二年度簡字一一一號所為第一審簡易判決（聲請簡易判決處刑案號：
九十二年度偵字第一一一號），提起上訴，本院管轄之第二審合議庭判決如左：
    主  文
原判決撤銷。
甲○○違反未依電子遊戲場業管理條例規定辦理營利事業登記，不得經營電子遊戲場
業之規定，處有期徒刑參月，如易科罰金以參佰元折算壹日。扣案現金新台幣壹佰肆
拾元、如附表編號一至十所示之電子遊戲機共拾貳台，均沒收。
    事  實
一、甲○○明知經營電子遊戲場業，須依電子遊戲場業管理條例相關規定辦理營利事
    業登記，竟未經向主管機關高雄縣政府申請許可，自民國九十一年十一月一日起
    ，在高雄縣大寮鄉○○村○○路二十八之三十九號一樓之「芝加哥電子企業社」
    內，擺設如附表編號一至十之電子遊戲機共十二台，供不特定人投幣打玩而經營
    電子遊戲場業。嗣於九十一年十一月六日晚間十時三十分許，為警在上址當場查
    獲，扣得其所有並供犯罪所用之如附表編號一至十所示之電子遊戲機十二台及機
    台內之現金共新台幣（下同）一百四十元。
二、案經高雄縣警察局林園分局報請臺灣高雄地方法院檢察署檢察官聲請簡易判決處
    刑。
    理  由
一、訊據上訴人即被告甲○○固不否認於右揭時地擺設電子遊戲機台之事實，惟矢口
    否認有何違反電子遊戲場業管理條例之犯行，辯稱：是買賣機台，插電是要看機
    台錢孔有無順，椅子是警察查獲後，要求伊擺上去讓他們照相的云云。
二、經查：
  (一)被告自九十一年十一月一日起至九十一年十一月六日止，在高雄縣大寮鄉○○村
    ○○路二十八之三十九號一樓「芝加哥電子企業社」內，擺設如附表編號一至十
    所示之娛樂類電子遊戲機共十二台，及被告未經核准設立登記，並不得經營電子
    遊戲場業之情，為被告所自承，並有如附表編號一至十所示之電子遊戲機ＩＣ板
    十二片、機台內之現金一百四十元扣案及高雄縣警察局林園分局現場檢查紀錄表
    、扣押筆錄各一紙、現場照片十四張、高雄縣政府營利事業登記證影本一紙附卷
    可稽，洵堪認定。
  (二)被告雖以前詞置辯，惟被告於上址「芝加哥電子企業社」內擺設之電子遊戲機十
    二台均有插電，且機台前均擺設有座椅一情，為被告所不否認，並有高雄縣警察
    局林園分局現場檢查紀錄表一紙及現場照片十四張在卷可參，衡情，倘如被告所
    言，擺設於該處之電子遊戲機係供買賣之用，被告何需於機台前擺設座椅供人乘
    坐；且被告擺設於該處之電子遊戲機多達十二台，其中二台為「迷之十三」，二
    台為「超九」，有高雄縣警察局林園分局現場檢查紀錄表一紙可佐，是倘被告將
    上開電子遊戲機擺設於該處之目的即在吸引客戶上門購買，被告大可僅就不同類
    型之機台各提供一台以便客戶選購即可，實無需就同一種類之電子遊戲機重複擺
    設二台於該地，如此一來非但佔據空間，並會造成無謂電源之浪費，被告當無如
    是為之之理，被告所辯，實與常情有悖，是由現場擺設之情況研判，擺設於該處
    之電子遊戲機確係供不特定人打玩無疑；至被告於本院審理中雖又辯稱座椅係在
    警方要求下擺設云云，然被告前於偵查中供稱：「（買賣機台為何每台前要擺椅
    子？）買機台時連同椅子買回。」等語（見九十一年十二月十日偵訊筆錄），顯
    見被告於偵查中並未提及係在警方要求下始將座椅擺上供警方拍照之情形，若被
    告真係應警方之要求始有此舉，就此關乎其自身權益之事，被告絕無隱匿之必要
    及可能，況以被告具有高中肄業之學歷，又為智識成熟之成年人，其豈有僅因警
    方要求即特意擺設座椅供警方拍照，以營造不利於己之證據之理，是被告前開所
    辯，均與常情相違，應屬事後避重就輕推諉卸責之詞，不足採信。綜上所述，本
    件事證已臻明確，被告犯行洵堪認定，應予依法論科。
三、按本條例所稱電子遊戲場業，指設置電子遊戲機供不特定人益智娛樂之營利事業
    ，電子遊戲場管理條例第三條定有明文。依該條文規定，並未限制需擺設多少電
    子遊戲機具，始為該條例所謂「電子遊戲場業」，因此不論該商店之規模如何？
    只要店家擺設三、五台電子遊戲機供人玩樂，均應視為電子遊戲場業；復按未依
    本條例規定辦理營利事業登記者，不得經營電子遊戲場業，亦為前開條例第十五
    條所明定，被告在上址擺設電子遊戲機台供人玩樂，既屬經營電子遊戲場業，自
    應依法辦理營利事業登記，不因其僅擺十二台，規模非鉅，即謂其非經營電子遊
    戲場業，毋庸辦理營利事業登記，否則僅因擺設三、五台電子遊戲機供人娛樂，
    而免受該條例之規範，豈非有違為維護社會安寧，善良風俗，公共安全及國民身
    心健康而制定該條例之目的，至該條例第八條有關營業場所位置，建築物之構造
    ，設備及場所之消防設備，第九條第二項建築基地境界線之直線測量，及第十三
    條應投保公共意外責任險等規定，均係經營電子遊戲場業應遵守之準則，及主管
    機關是否核發營利登記之要件，不能執此等規定，即認該條例所規定之「電子遊
    戲場業」似指「專營或主要營業為設置電子遊戲機供不特定人益智娛樂之營利事
    業，並據相當規模」而言。被告明知甲○○其未向主管機關申請辦理營利事業登
    記證，不得擅自在上址擺設電子遊戲機台供不特定人益智娛樂，竟仍在擺設電子
    遊戲機台供不特定人投幣打玩，核其所為，係違反電子遊戲場業管理條例第十五
    條之未依電子遊戲場業管理條例規定辦理營利事業登記者，不得經營電子遊戲場
    業之規定，應依同條例第二十二條之規定論處。原審認被告罪證明確，予以論科
    ，固屬卓見。然查，本件除於現場查獲如附表編號一至十所示之電子遊戲機十二
    台外，並於機台內查獲十元硬幣十四枚，共計一百四十元一情，業經被告於警訊
    時供承不諱，是於機台內查獲扣案之一百四十元，係屬被告所有，因犯罪所得之
    物，自應併予宣告沒收，原審漏未為宣告沒收之諭知，認事用法尚有未合。上訴
    人即被告甲○○上訴意旨否認犯罪，雖無理由，惟原判決既有前述不當之處，自
    應予以撤銷，由本院自為判決。爰審酌被告未經主管機關核准，即擅自經營電子
    遊戲場業，且擺設之電子遊戲機台共十二台，數量非微，犯後態度不佳等一切情
    狀，量處如主文所示之刑，並諭知易科罰金之折算標準，以資懲儆。又扣案如附
    表編號一至十所示之電子遊戲機台共十二台，係被告所有，業據其供承在卷，又
    係供犯罪所用之物，爰依刑法第三十八條第一項第二款規定併予宣告沒收；另扣
    案之現金一百四十元，係被告所有，因犯罪所得之物，爰依刑法第三十八條第一
    項第三款規定併予宣告沒收。
據上論斷，應依刑事訴訟法第四百五十五條之一第一項、第三項、第三百六十九條第
一項前段、第三百六十四條、第二百九十九條第一項前段，電子遊戲場業管理條例第
二十二條，刑法第十一條前段、第四十一條第一項、第三十八條第一項第二款、第三
款，罰金罰鍰提高標準條例第二條，判決如主文。
本案經檢察官楊碧瑛到庭執行職務。
中      華      民      國    九十二    年      四      月     三十     日
                                  臺灣高雄地方法院刑事庭
                                      審判長法  官    黃  三  友
                                            法  官    王  雅  苑
                                            法  官    曾  淑  娟
右正本證明與原本無異。
不得上訴。
                                            書記官    呂  怜  勳
中      華      民      國    九十二    年      四      月     三十     日
附錄本判決論罪科刑法條：
電子遊戲場業管理條例第十五條
未依本條例規定辦理營利事業登記者，不得經營電子遊戲場業。
電子遊戲場業管理條例第二十二條
違反第十五條規定者，處行為人一年以下有期徒刑、拘役或科或併科新台幣五十萬元
以上二百五十萬元以下罰金。
附表：
┌───┬──────────┬────────┬───────────┐
│編號  │扣案物品名稱        │數量            │備註                  │
├───┼──────────┼────────┼───────────┤
│一  │金象王              │壹台            │含ＩＣ板壹片          │
├───┼──────────┼────────┼───────────┤
│二    │迷之十三            │貳台            │含ＩＣ板貳片          │
├───┼──────────┼────────┼───────────┤
│三    │金銀豹              │壹台            │含ＩＣ板壹片          │
├───┼──────────┼────────┼───────────┤
│四    │超九                │貳台            │含ＩＣ板貳片          │
├───┼──────────┼────────┼───────────┤
│五    │孔雀王              │壹台            │含ＩＣ板壹片          │
├───┼──────────┼────────┼───────────┤
│六    │百萬雄兵            │壹台            │含ＩＣ板壹片          │
├───┼──────────┼────────┼───────────┤
│七    │麒麟                │壹台            │含ＩＣ板壹片          │
├───┼──────────┼────────┼───────────┤
│八    │水果霸              │壹台            │含ＩＣ板壹片          │
├───┼──────────┼────────┼───────────┤
│九    │千禧樂歡天          │壹台            │含ＩＣ板壹片          │
├───┼──────────┼────────┼───────────┤
│十    │七ＰＫ              │壹台            │含ＩＣ板壹片          │
└───┴──────────┴────────┴───────────┘


司法院資訊處製作；財團法人民間司法改革基金會備份。
